臺灣雲林地方法院刑事判決　　　　　　　 96年度訴字第675號
公　訴　人　臺灣雲林地方法院檢察署檢察官
被　　　告　甲○○
　　　　　　　　　　（另案在臺灣雲林第二監獄執行中）
上列被告因違反毒品危害防制條例案件，經檢察官提起公訴（96
年度毒偵字第1112號、第1113號、第1195號、第1273號），於本
院準備程序進行中，被告就被訴事實為有罪之陳述，經合議庭裁
定由法官一人獨任進行簡式審判程序，判決如下：
    主      文
甲○○施用第一級毒品，處有期徒刑捌月，減為有期徒刑肆月；
又施用第一級毒品，累犯，處有期徒刑拾月，減為有期徒刑伍月
；又施用施用第一級毒品，累犯，處有期徒刑拾月。應執行有期
徒刑壹年貳月。
    事實及理由
一、犯罪事實：
    甲○○前因恐嚇取財、違反毒品危害防制條例案件，分別經
    臺灣高等法院臺中分院、臺灣臺中地方法院於民國92年6 月
    11日、92年11月10日，以92年度上易字第827 號、92年度中
    簡字第2032號判處有期徒刑4 年4 月、3 月確定，嗣經臺灣
    臺中地方法院以92年度聲字第4166號定應執行有期徒刑4 年
    5 月確定，於95年3 月21日因縮短刑期假釋出監，至96年4
    月5 日假釋期滿，未經撤銷，以已執行完畢論。又因施用毒
    品案件，經觀察、勒戒後，認無繼續施用毒品之傾向，於92
    年7 月25日予以釋放。甲○○仍不知悔悟，於5 年內復基於
    施用第一級毒品之犯意，分別於96年2 月27日上午10時、同
    年4 月10日上午10時及同年5 月29日上午10時，在其友人雲
    林縣莿桐鄉某處之住所內，將海洛因摻入香煙內，以火點燃
    後吸食其煙之方式，施用第一級毒品海洛因3 次（起訴書誤
    載為2 次，業經檢察官到庭更正）。嗣分別：(一)因甲○○為
    受保護管束人，於96年3 月2 日、同年4 月11日至臺灣彰化
    地方法院檢察署接受採尿送驗；(二)另涉詐欺案件，為警於96
    年5 月30日查獲，並對其採尿送驗；(三)另涉詐欺案件，由本
    院解送至臺灣雲林看守所羈押，經該所人員對其採尿送驗，
    始悉上情。
二、認定犯罪事實所憑證據及理由：
  (一)臺灣彰化地方法院檢察署施用毒品犯受保護管束人尿液檢體
    監管紀錄表2 份。
  (二)雲林縣警察局虎尾分局尿液送檢真實姓名對照表。
  (三)臺灣雲林第二監獄收容人尿液採集作業確認書、檢體採收紀
    錄表。
  (四)中山醫學大學附設醫院檢驗科藥物檢測中心檢驗報告2 份。
  (五)臺灣檢驗科技股份有限公司濫用藥物尿液檢驗報告1 份。
  (六)詮昕科技股份有限公司濫用藥物尿液檢驗報告1份。
  (七)刑事資料查註紀錄表、全國施用毒品案件紀錄表、臺灣臺中
    地方法院檢察署92年度毒偵字第1853號不起訴處分書。
  (八)被告於本院審理時，對前開犯罪事實坦白承認，核與上揭證
    據資料相符，被告之自白，應可採信。
  (九)被告因施用毒品案件，經觀察、勒戒後，認無繼續施用毒品
    之傾向，於92 年7月25日予以釋放，有臺灣高等法院被告前
    案紀錄表足資為證，竟於5 年內分別再犯施用第一級毒品罪
    ，自應依法論科。
三、論罪科刑之理由：
  (一)核被告3 次施用海洛因所為，皆係犯毒品危害防制條例第10
    條第1 項施用第一級毒品罪。其持有海洛因之低度行為，應
    為施用之高度行為所吸收，不另論罪。
  (二)被告所犯前開施用第一級毒品3 次犯行間，被告供認是分別
    施用3 次海洛因，可見犯意各別，行為互殊，應予分論併罰
    。
  (三)被告前因恐嚇取財、違反毒品危害防制條例案件，分別經臺
    灣高等法院臺中分院、臺灣臺中地方法院於92年6 月11日、
    92年11月10日，以92年度上易字第827 號、92年度中簡字第
    2032號判決判處有期徒刑4 年4 月、3 月確定，嗣經臺灣臺
    中地方法院以92年度聲字第4166號定應執行有期徒刑4 年5
    月確定，於95年3 月21日因縮短刑期假釋出監，至96年4 月
    5 日假釋期滿，未經撤銷，以已執行完畢論，有臺灣高等法
    院被告前案紀錄表在卷可按，被告受有期徒刑執行完畢，5
    年內於96年4 月10日、同年5 月29日2 次再犯本案施用海洛
    因之最重本刑為有期徒刑以上之罪，為累犯，就上開2 次犯
    行部分，應依刑法第47條第1 項規定加重其刑。
  (四)爰審酌被告前因有毒品、恐嚇取財等前科，有臺灣高等法院
    被告前案紀錄表在卷可徵，足認素行不佳，又仍再行施用海
    洛因，可認難拒毒品之誘惑，無確實戒毒之決心，自應施以
    相當之刑罰，以期收教化之功能，並協助其戒去毒癮，又其
    於本院審理時坦承犯行，足認已有悔意等一切情狀，量處如
    主文所示之刑，本案被告於96年2 月27日、同年4 月10日施
    用海洛因之犯罪行為終止時於96年4 月24日以前，核與中華
    民國96年罪犯減刑條例第2 條第1 項第3 款規定相符，併就
    前述2 次犯行部分，予依同條例第7 條，諭知其減得之刑。
    又本次刑罰係希望協助被告戒毒，而非藉著刑罰懲罰被告，
    且避免國家財政耗費在無益之執行上，認無庸定過長之執行
    刑，則定應執行之刑如主文所示。
四、應適用之法律：
    應依刑事訴訟法第273 條之1 第1 項、第299 條第1 項前段
    ，毒品危害防制條例第10條第1 項，刑法第11條前段、第47
    條第1 項、第51條第5 款，中華民國96年罪犯減刑條例第2
    條第1 項第3 款、第7 條，判決如主文。
本案經檢察官黃顗雯到庭執行職務。
中　　華　　民　　國　　96　　年　　10　　月　　29　　日
                  刑事第五庭  法  官  藍家偉
以上正本證明與原本無異。
如不服本判決，應於判決送達後10日內，向本院提出上訴狀。（
須附繕本）
                              書記官  徐基典
中　　華　　民　　國　　96　　年　　10　　月　　29　　日
附錄本案論罪科刑法條全文：
毒品危害防制條例第十條：
施用第一級毒品者，處六月以上五年以下有期徒刑。
施用第二級毒品者，處三年以下有期徒刑。
